臺灣新竹地方法院交通事件裁定　　　　100年度交聲字第370號
移送機關即　交通部公路總局臺北區監理所
原處分機關
異　議　人　兆億貿易行即楊清安
即受處分人
上列異議人因違反道路交通管理處罰條例案件，對於交通部公路
總局臺北區監理所民國100年9月21日北監自裁字第裁40-F000000
00號所為之違反道路交通管理事件裁決處分，聲明異議，本院裁
定如下：
    主    文
異議駁回。
    理    由
一、按受處分人不服道路交通管理處罰條例第8 條主管機關所為
    之處罰者，得於接到裁決書之翌日起20日內，向管轄地方法
    院聲明異議；法院認為聲明異議無理由者，應以裁定駁回之
    ，道路交通管理處罰條例第87條第1 項、道路交通事件處理
    辦法第18條分別定有明文。次按汽車駕駛人，行車速度，超
    過規定之最高時速，處新臺幣（下同）1千2百元以上2千4百
    元以下罰鍰；又汽車駕駛人，違反道路交通管理處罰條例第
    40條者，除依該條款之規定處以罰鍰外，並記違規點數1 點
    ，亦分別為道路交通管理處罰條例第40條、第63條第1項第1
    款所明定。
二、本件原處分機關處分意旨略以：異議人兆億貿易行即楊清安
    所有之車牌號碼4650-YV號自小客車，於民國100年3月1日下
    午3時20分許，行經竹南鎮台一己線1.3公里處（明勝路口）
    南向時，行車速度超過規定之最高時速18公里，未滿20公里
    （限速60公里，經測速時速78公里，超速18公里），經舉發
    單位苗栗縣警察局交通警察隊警員徐錦保依感應式線圈測速
    儀拍照採證後，填掣苗縣警交字第F00000000 號舉發違反道
    路交通管理事件通知單（下稱舉發通知單）予以逕行舉發，
    嗣異議人不服而向原處分機關提出陳述，惟經原處分機關調
    查結果，仍認異議人確有前揭違規行為，乃於100年9月21日
    以北監自裁字第裁40-F00000000號違反道路交通管理事件裁
    決書（下稱裁決書），依道路交通管理處罰條例第40條及違
    反道路交通管理事件統一裁罰基準表之規定，裁處異議人罰
    鍰1千6百元，並依同條例第63條第1項第1款（裁決書漏載第
    1款）之規定，併予計違規點數1 點等語。
三、本件異議人聲明異議意旨略以：本車當時停在紅燈下，又是
    在十字路口，加油站旁，剛要起動跟一部1.25貨車隨後開內
    車道，何來超速？又竹南之1.25貨車未超速，而駕駛人臺北
    車就有超速，顯有不當之裁決，以不平等之事實而有公報私
    仇之報復，請求測時速電腦有調查驗收之十足證據、檢驗、
    驗收之證明，或是舉發員警徐錦保及徐聰沐先生所知悉異議
    人被被告竹南製衣廠之仇，侵占之代工製作牛仔褲侵吞異議
    人8997萬元迄今未還之共同侵占之貨款，自82年至今未結，
    並在訴訟中未結之仇恨在心報復，請撤銷原處分等語。
四、按依道路交通安全規則第16條第1項第3款之相關規定，汽車
    所有人雖可以公司、行號名義申請登記，且包括取得營利事
    業登記證之獨資商號，惟獨資商號並無獨立之人格，以該商
    號為營業，所生權利義務仍歸諸出資之個人，是商號與個人
    名稱雖異，實非不同權利義務主體（最高行政法院〈即改制
    前原行政法院〉74年度判字第1392號判決意旨可資參照）。
    又非法人之團體設有代表人或管理人者，有行政程序之當事
    人能力；自然人、法人、中央及地方機關、非法人之團體，
    有當事人能力，行政程序法第21條、行政訴訟法第22條分別
    定有明文，而獨資商號在行政訴訟裁判當事人欄，應以獨資
    商號主人為當事人，記載為「○○○即○○商號」（參照最
    高行政法院〈即改制前原行政法院〉68年8 月份庭長評事聯
    席會議決議要旨），足見獨資商號並無當事人能力，應以商
    號負責人為當事人。本件裁決書所載之受處分人兆億貿易行
    ，屬獨資商號，其負責人為楊清安一節，有臺北縣政府營利
    事業登記證影本乙紙在卷可參（見本院卷第19頁），依前開
    說明，兆億貿易行所生之權利義務乃歸屬於楊清安，故其以
    楊清安之名義具狀提起本件聲明異議（見本院卷第6 頁），
    實係以兆億貿易行即楊清安名義聲明異議，其聲明異議自屬
    合法，合先敘明。
五、經查：
(一)、異議人兆億貿易行即楊清安所有之車牌號碼4650-YV 號自小
    客車於100年3月1日下午3時20分許，行經竹南鎮台一己線1.
    3 公里處（明勝路口）南向時，為感應式線圈測速儀測得該
    車行車速度為時速78公里，已逾該路段法定最高速限（即時
    速60公里）18公里之事實，有舉發通知單影本乙紙、採證照
    片2張附卷足稽（見本院卷第8頁、第17頁）。
(二)、按汽車駕駛人經以科學儀器取得證據資料證明其行為違規，
    當場不能或不宜攔截製單舉發者，得逕行舉發；前項第7 款
    之科學儀器應採固定式，並定期於網站公布其設置地點，但
    汽車駕駛人之行為屬行車速度超過規定之最高速限或低於規
    定之最低速限者，不在此限；對於前項第9 款之違規行為，
    採用固定或非固定式科學儀器取得證據資料證明者，於一般
    道路須至少於100公尺，於高速公路、快速公路須至少於300
    公尺前，明顯標示之；第一項逕行舉發，應記明車輛牌照號
    碼、車型等可資辨明之資料，以汽車所有人為被通知人製單
    舉發，道路交通管理處罰條例第7條之2第1項第7款、第2 項
    第9款、第3項、第4 項分別定有明文。查，本件感應式線圈
    測速儀器裝置地點係位於苗栗縣竹南鎮台一己線與明勝路口
    處，乃市區○○道路，非屬高速公路或快速公路，且於違規
    路段前逾100 公尺處設有速限「60」標誌及「前有違規取締
    照相」告示牌等情，有苗栗縣警察局100 年10月25日苗警交
    字第1000071325號函及所附現場照片2 張存卷為憑（見本院
    卷第25至26頁），是道路交通主管機關確有於舉發地點前即
    異議人車輛行經之處設有速限「60」、「前有取締違規照相
    」之警告標誌、告示牌，供駕駛人遵循辨識，已足以提醒駕
    駛人注意前方有測速照相設施並應減速慢行，異議人自應依
    時速60公里之限制行駛，而此等標誌、告示牌距異議人遭舉
    發地點已逾100公尺遠，合於上開條文所規範之「至少於100
    公尺前」，從而，原舉發單位已依道路交通管理處罰條例第
    7條之2第3項所定方式蒐證，實堪認定。
(三)、再觀諸前揭卷附採證照片2 張，清晰可見違規之自小客車車
    牌號碼為「4650-YV」，經本院檢視第1張採證照片上方綠色
    螢幕（見本院卷第17頁上方該張照片），本案違規時間「00
    00-00-00-00」即100年3月1日下午3 時20分許，「2○0」表
    示該車行駛於第2車道（中間車道），「200cm」表示線圈距
    離2公尺，「022、022c」表示照片（1式2張）之編號，「22
    66」表示路口代碼；至於第2 張採證照片上方綠色螢幕方面
    （見本院卷第17頁下方該張照片），「2○8」表示第1 張採
    證照片、第2張採證照片拍攝間格秒數為0.8秒，「V ＝78」
    表示該車以行車速度78公里穿越路口，有苗栗縣警察局 100
    年8 月29日苗警交字第1000037291號函乙紙附卷足查（見本
    院卷第16頁），其內容記載完整、明確，足知系爭感應式線
    圈測速儀斯時僅偵測行駛於舉發地點苗栗縣竹南鎮台一己線
    1.3公里處（明勝路口）南向「第2車道」之車輛，進而拍攝
    並紀錄相關數據，又舉發當時確僅有異議人車輛行駛於該路
    段「第2車道」，在在可徵上開採證照片所示「V＝78」數值
    ，確指唯一處於該行向車道中之異議人車輛速度為時速78公
    里，已屬無疑。第以，本件舉發地點苗栗縣竹南鎮台一己線
    1.3公里處（明勝路口）南向所設感應式線圈測速儀主機為G
    ATSOMETER廠牌、型號為RLC36mSGT-HS-HW-XT-3LG-CHC 、器
    號為2266、搭配之車道別為第1至3車道（以行車方向左側算
    起）、偵測之行車方向為由東南向西北、檢定合格單號碼主
    機為M0GC0000000號、第1車道為M0GC0000000號、第2車道為
    M0GC0000000號、第3 車道為M0GC0000000號，檢定日期為99
    年11月10日，有效期限為100 年11月30日等情，有經濟部標
    準檢驗局99年11月19日感應式線圈測速儀檢定合格證書影本
    乙紙在卷可考（見本院卷第27頁），衡諸經濟部標準檢驗局
    係負責國家標準制定及檢驗之機構，其檢驗後發給之證書自
    有公信力，而異議人所有車輛於舉發時間行經旨揭路段時，
    舉發單位所使用之前述感應式線圈測速儀仍在檢驗合格之有
    效期限內，復查無其他證據顯示上開儀器有損壞、故障之情
    形，其偵測之準確性自值得信賴，堪認該感應式線圈測速儀
    所測得之數據可達符合國家標準之正確性，自得為認定異議
    人違規行為之證據。從而，原處分機關所認定之違規車輛、
    時地、違規車速等節，均無違誤，本件異議人車輛於限速時
    速60公里之路段，行車速度超過規定之最高速限18公里之違
    規事實，已彰彰明顯。
(四)、末查，行為人有違反道路交通管理處罰條例之行為，應填製
    舉發違反道路交通管理事件通知單，並於被通知人欄予以勾
    記，如為逕行舉發者，其通知聯應按已查明之資料填註車牌
    號碼、車輛種類、車主姓名及地址，並於通知單上方空白處
    加註逕行舉發之文字後，由舉發機關送達被通知人，為違反
    道路交通管理事件統一裁罰基準及處理細則第11條第1項第4
    款所明定；又道路交通管理處罰條例之處罰，受舉發違反道
    路交通管理事件之受處罰人，認為受舉發之違規行為應歸責
    他人者，應於舉發違反道路交通管理事件通知單應到案日期
    前，檢附相關證據及應歸責人相關證明文件，向處罰機關告
    知應歸責人，處罰機關應即另行通知應歸責人到案依法處理
    。逾期未依規定辦理者，仍依本條例各該違反條款規定處罰
    ，道路交通管理處罰條例第85條第1 項亦有明文。易言之，
    如汽車駕駛人違反道路交通管理處罰條例，為警當場攔停者
    ，處罰機關固應對汽車駕駛人為處罰，惟若舉發單位並非當
    場對該部汽車攔停，而係依上揭道路交通管理處罰條例第 7
    條之2第1項第7 款、第2項第9款、第3項、第4項「汽車駕駛
    人行車速度超過規定之最高速限，當場不能或不宜攔截製單
    舉發者，得以設於一般道路，並至少於100 公尺前明顯標示
    之固定或非固定式科學儀器取得證據資料證明其行為違規，
    記明車輛牌照號碼、車型等可資辨明之資料，以汽車所有人
    為被通知人製單舉發」之規定逕行舉發者，此際舉發單位只
    能對汽車所有人掣單舉發，而如經舉發之汽車所有人在舉發
    通知單上所載之應到案日期前到案，並檢附相關證據及應歸
    責人相關證明文件，向處罰機關告知應歸責人，處罰機關即
    可依道路交通管理處罰條例第85條第1 項規定處罰該名實際
    違規之汽車駕駛人，倘汽車所有人未於應到案日期前到案或
    雖於應到案日期前到案，惟未告知處罰機關實際之違規駕駛
    人者，處罰機關仍應依上開規定逕對車輛所有人裁罰。據此
    ，本件異議人兆億貿易行即楊清安既為受逕行舉發之汽車所
    有人，並經以科學儀器取得證據資料證明行為違規，復未在
    舉發通知單上所載之應到案日期前，檢附相關證據及應歸責
    人相關證明文件，向處罰機關告知應歸責人，此有違反道路
    交通管理事件陳述單影本乙紙存卷可證（見本院卷第18頁）
    ，仍應依道路交通管理處罰條例第85條第1 項後段之規定，
    對車輛所有人即異議人加以處罰，附此指明。
六、綜上所述，本件異議人確有於前揭時、地，行車速度超過規
    定之最高速限18公里，未滿20公里之行為事實，則原處分機
    關依道路交通管理處罰條例第40條及違反道路交通管理事件
    統一裁罰基準表之規定，裁處異議人罰鍰1千6百元，並依同
    條例第63條第1項第1款（裁決書漏載第1 款）之規定，併予
    計違規點數1 點，核無違誤，本件異議人之異議為無理由，
    應予駁回。
七、據上論斷，應依道路交通事件處理辦法第18條，裁定如主文
    。
中     華     民     國    100   年   11   月    3    日
                  交通法庭   法  官  林惠君
以上正本證明與原本無異。
如不服本裁定，應於裁定送達後5日內向本院提出抗告狀。
中     華     民     國    100   年   11   月    3    日
                             書記官  蔣淑君